最高法院刑事判決　　　　　　　　　　　　　　　八十七年度台上字第一三一六號
　　上　訴　人　鴻錦展業股份有限公司
　　兼右代表人　甲○○
右上訴人等因違反藥事法案件，不服台灣高等法院中華民國八十六年十二月十六日第
二審判決（八十六年度上訴字第五四四一號，起訴案號：台灣士林地方法院檢察署八
十五年度偵字第七四六七號），提起上訴，本院判決如左：
    主  文
上訴駁回。
    理  由
一甲○○部分
按刑事訴訟法第三百七十七條規定：上訴於第三審法院，非以判決違背法令為理由，
不得為之。是提起第三審上訴，應以原判決違背法令為理由，係屬法定要件，且必須
依據卷內資料為具體之指摘，並足據以辨認原判決已具備違背法令之形式，始屬相當
。本件原判決維持第一審論處上訴人甲○○製造偽藥罪刑部分之判決，業已明係以
上訴人之自白、證人林錦春、王志文、林信榮之證言及上訴人刊登販售藥品廣告之自
立晚報剪報、扣押之鴻錦加味清肺化痰散二盒，暨該化痰散經檢驗係屬偽藥之行政院
衛生署中醫藥委員會民國八十五年八月二日衛中會藥字第八五○○四一四七號函等，
為所憑之證據及認定之理由。又以上訴人雖辯稱：伊所製造之「鴻錦百嗽化痰散」業
經行政院衛生署核准製造，並非偽藥等語，惟該「鴻錦百嗽化痰散」係於八十六年十
月二十二日，始經行政院衛生署中醫藥委員會以衛中會藥字第八六○一○七五三號函
通知檢驗合格，因認上訴人所辯仍無解於其於八十五年五、六月間製造偽藥「鴻錦加
味清肺化痰散」應負之刑責，亦已依據調查之結果，詳予說明及指駁。上訴意旨略稱
：伊製造「鴻錦加味清肺化痰散」並無販賣之意圖，係為檢送主管機關申請核准之用
，縱有過失，亦屬不罰等語，為單純事實上之爭辯，並未針對原判決所持論據，具體
指摘究竟如何違背法令，難謂已符合首揭法定上訴第三審之要件。其上訴違背法律上
之程式，應予駁回。
二鴻錦展業股份有限公司部分
按刑事訴訟法第三百七十六條所列各罪之案件，經第二審判決者，不得上訴於第三審
法院，法有明文。本件上訴人鴻錦展業股份有限公司因其代表人（即甲○○）執行業
務，製造偽藥，經原審維持第一審依藥事法第八十七條之規定，科以同法第八十二條
第一項罰金刑之判決部分，核屬刑事訴訟法第三百七十六條第一款之案件。依首開規
定，既經第二審判決，自不得上訴於第三審法院，上訴人竟復提起上訴，顯為法所不
許，亦應駁回。
據上論結，應依刑事訴訟法第三百九十五條前段，判決如主文。
中      華      民      國    八十七    年      四      月      九      日
                              最高法院刑事第六庭
                                  審判長法官  黃  劍  青
                                        法官  劉  敬  一
                                        法官  林  增  福
                                        法官  邵  燕  玲
                                        法官  張  清  埤
      右正本證明與原本無異
                                              書  記  官
中      華      民      國    八十七    年      四      月     十五     日
